【裁判字號】    99,易,1383
【裁判日期】    990630
【裁判案由】    毒品危害防制條例
【裁判全文】
臺灣臺中地方法院宣示判決筆錄          99年度易字第1383號
公  訴  人  臺灣臺中地方法院檢察署檢察官
被      告  甲○○
上列被告因違反毒品危害防制條例案件（99年度偵字第6776號）
，於中華民國99年6月30日下午4時，在本院第十五法庭宣示判決
，出席職員如下：
                             法  官  林學晴
                             書記官  簡雅文
法官起立朗讀判決主文、犯罪事實要旨、處罰條文，及告以上訴
限制、期間並提出上訴狀之法院，且諭知記載其內容：
一、主  文：
    甲○○持有第二級毒品，累犯，處有期徒刑肆月，如易科罰
    金，以新臺幣壹仟元折算壹日。扣案如附表一、所示之第二
    級毒品甲基安非他命（搖頭丸），均沒收銷燬。
二、犯罪事實要旨：
    甲○○有毒品前科，前曾於民國97年間因施用第二級毒品案
    件，經本院豐原簡易庭以97年度豐簡字第729號判處有期徒
    刑2月確定，並於97年12月4日易科罰金執行完畢。詎其不知
    悔改，明知MDMA（亞甲基雙氧甲基安非他命，俗稱搖頭丸）
    ，係屬毒品危害防制條例規範之第二級毒品，不得非法持有
    ，竟基於持有第二級毒品之犯意，於98年10月中旬某日，在
    臺中市某獅子王PUB夜店，以新臺幣（下同）3000至4000元
    不等之價格，向姓名年籍不詳之男子購買MDMA而持有之。嗣
    經警方於98年11月4日15時許，在臺中市○○區○○路2段17
    5號5樓之21搜索查獲，而扣得如附表一、所示之經鑑定認係
    屬第二級毒品之搖頭丸。
三、處罰條文：
    毒品危害防制條例第11條第2 項：
    持有第二級毒品者，處2 年以下有期徒刑、拘役或新臺幣3
    萬元以下罰金。
四、附記事項：
  (一)原起訴書於犯罪事實中有關持有愷他命之誤載，業經檢察官
    以補充理由書予以刪除，另起訴書附表有關被告甲○○持有
    第二級毒品之編號4、5部分，亦經檢察官以補充理由書及當
    庭補充更正刪除之（即下列附表二、部分）；此外，起訴書
    附表中編號3之物品驗餘數量則經檢察官以補充理由書更正
    為「0.5510g（淨重，2顆）」，附此敘明。
  (二)被告甲○○有毒品前科，前曾於97年間因施用第二級毒品案
    件，經本院豐原簡易庭以97年度豐簡字第729號判處有期徒
    刑2月確定，並於97年12月4日易科罰金執行完畢一節，有臺
    灣高等法院被告前案紀錄表在卷可稽，其於前開徒刑執行完
    畢，5年內故意再犯本件有期徒刑以上之罪，為累犯，應依
    刑法第47條第1項之規定加重其刑。
五、協商判決除有刑事訴訟法第455 條之4 第1 項第1 款於本訊
    問程序終結前，被告撤銷協商合意或檢察官撤回協商聲請者
    ；第2 款被告協商之意思非出於自由意志者；第4 款被告所
    犯之罪非第455 條之2 第1 項所定得以協商判決者；第6 款
    被告有其他較重之裁判上一罪之犯罪事實者；第7 款法院認
    應諭知免刑或免訴、不受理者情形之一，及違反同條第2 項
    「法院應於協商合意範圍內為判決；法院為協商判決所科之
    刑，以宣告緩刑或二年以下有期徒刑、拘役或罰金為限」之
    規定者外，不得上訴。
六、如不服本件判決，且符合前述得上訴之特別規定者，得自收
    受判決送達之日起10日內，向本院提出上訴書狀，並應敘述
    具體理由；其未敘述上訴理由者，應於上訴期間屆滿後20日
    內向本院補提理由書（均須按他造當事人之人數附繕本）「
    切勿逕送上級法院」。
中    華    民    國    99    年    6     月    30    日
                        刑事第十五庭
                              書記官  簡雅文
                              法  官  林學晴
附表一
┌──┬──────┬──────┬──────┬─────┐
│編號│  檢體外觀  │ 驗餘數量   │ 結果判定   │備註      │
├──┼──────┼──────┼──────┼─────┤
│ 1  │藍色錠劑    │2.2921公克（│檢出亞甲基雙│          │
│    │            │淨重，9顆） │氧甲基安非他│          │
│    │            │            │命（MDMA）、│          │
│    │            │            │甲基安非他命│          │
├──┼──────┼──────┼──────┼─────┤
│ 2  │藍色錠劑    │2.2708公克（│檢出亞甲基雙│          │
│    │            │淨重，9顆） │氧甲基安非他│          │
│    │            │            │命（MDMA）、│          │
│    │            │            │甲基安非他命│          │
├──┼──────┼──────┼──────┼─────┤
│ 3  │藍色錠劑    │0.5510公克（│檢出亞甲基雙│          │
│    │            │淨重，2顆） │氧甲基安非他│          │
│    │            │            │命（MDMA）、│          │
│    │            │            │甲基安非他命│          │
├──┼──────┼──────┼──────┼─────┤
│ 4  │藍色錠劑    │0.1105公克（│檢出亞甲基雙│原起訴書附│
│    │            │淨重，約半顆│氧甲基安非他│表編號6所 │
│    │            │）          │命（MDMA）、│示之物    │
│    │            │            │甲基安非他命│          │
└──┴──────┴──────┴──────┴─────┘
附表二
┌──┬──────┬──────┬──────┬─────┐
│編號│  檢體外觀  │ 驗餘數量   │ 結果判定   │備註      │
├──┼──────┼──────┼──────┼─────┤
│ 1  │白色結晶    │2.2536公克（│檢出愷他命  │1.原起訴書│
│    │            │淨重）      │            │附表編號4 │
│    │            │            │            │所示之物  │
│    │            │            │            │          │
│    │            │            │            │2愷他命為 │
│    │            │            │            │第三級毒品│
│    │            │            │            │          │
├──┼──────┼──────┼──────┼─────┤
│ 2  │紅色錠劑    │0.2025公克（│檢出氯安非他│1.原起訴書│
│    │            │淨重，約半顆│命          │附表編號5 │
│    │            │）          │            │所示之物  │
│    │            │            │            │          │
│    │            │            │            │2.「氯安非│
│    │            │            │            │他命」尚非│
│    │            │            │            │毒品危害防│
│    │            │            │            │制條例所認│
│    │            │            │            │之法定第二│
│    │            │            │            │級毒品（參│
│    │            │            │            │閱卷附附件│
│    │            │            │            │）        │
└──┴──────┴──────┴──────┴─────┘
以上正本證明與原本無異
                              書記官  簡雅文
中    華    民    國    99    年    6     月    30    日
【附錄本案論罪科刑法條全文】
毒品危害防制條例第11條
持有第一級毒品者，處 3 年以下有期徒刑、拘役或新臺幣 5 萬
元以下罰金。
持有第二級毒品者，處 2 年以下有期徒刑、拘役或新臺幣 3 萬
元以下罰金。
持有第一級毒品純質淨重十公克以上者，處 1 年以上 7 年以下
有期徒刑，得併科新臺幣 1 百萬元以下罰金。
持有第二級毒品純質淨重二十公克以上者，處 6 月以上 5 年以
下有期徒刑，得併科新臺幣 70 萬元以下罰金。
持有第三級毒品純質淨重二十公克以上者，處 3 年以下有期徒
刑，得併科新臺幣 30 萬元以下罰金。
持有第四級毒品純質淨重二十公克以上者，處 1 年以下有期徒
刑，得併科新臺幣 10 萬元以下罰金。
持有專供製造或施用第一級、第二級毒品之器具者，處 1 年以
下有期徒刑、拘役或新臺幣 1 萬元以下罰金。

司法院資訊處製作；財團法人民間司法改革基金會備份。
